---
title: "Discrete Analysis Assignment 1"
author: "110024516 邱繼賢"
header-includes:
  - \usepackage{xeCJK}
  - \setCJKmainfont{標楷體}
  - \linespread{1.5}
output: 
  pdf_document:
    latex_engine: xelatex
---

### Problem 1.  

首先觀察各變數的數值和圖形特徵：

| 變數名稱   | 變數類型                                    |  變數範圍             |
|--------|-----------------------------------------|-------------------|
| sex    | qulitative (nominal)                    | 0=male ; 1=female |
| status | quantitative (approximately continuous) | 18 ~ 75           |
| income | quantitative (approximately continuous) | 0.6 ~ 15          |
| verbal | quantitative (discrete)                 | 1,2,...,10        |
| gamble | quantitative (approximately continuous) | 0 ~ 156           |


```{r echo=FALSE, message=FALSE, warning=FALSE}
data = read.table("teengamb.txt")
data$sex = factor(data$sex)

summary(data)
library(psych)
par(mfrow = c(1,1))
data2 = read.table("teengamb.txt")
pairs.panels(data2, ellipses = F, density = F)
```

+ 性別男多於女  
+ 變數 *gamble* 和 *income* 皆有著右偏分佈  
+ 變數 *gamble* 有大量的數值為零  
+ 男性在變數 *status* 和 *gamble* 平均皆大於女性  
+ 變數 *income* 和 *gamble* 呈現正相關，可推測收入較高的人可能會投入較多的錢在賭博  
+ *income* 和 *gamble* 的散佈圖資料點多集中在左下角，較不易觀察  
+ 變數 *status* 和 *verbal* 呈現正相關，可推測父母社經地位較高者，語言能力也可能較高  

將變數 *gamble+0.1* 以確保反應變數的數值皆大於零，方便未來進行 Box-Cox transformation，建構模型：
$$
model_1\ :\ gamble+0.1\ \sim\ sex\ +\ status\ +\ income\ +\ verbal
$$

```{r echo=FALSE}
model1 = lm(gamble+0.1 ~. , data = data)
summary(model1)
```

+ 變數 *sex* 和 *income* 呈現顯著  
+ $R^2\ =\ 52.67\%$  

接下來對模型做 diagnostic

```{r echo=FALSE}
par(mfrow = c(2,2))
plot(model1)
```

+ 第 24 個觀測值的 Cook's statistic 數值偏大，有可能為 influential observation  

對模型做 Box- Cox transformation，檢定是否需要對反應變數做變換

```{r echo=FALSE, message=FALSE, warning=FALSE}
library(MASS)
par(mfrow = c(1,1))
boxcox(model1, plotit = T, lambda = seq(0,0.5, by = 0.1))
```

+ $\lambda$ 的 95% 信賴區間並沒有包含 1，應對反應變數做 transformation  
+ 取 $\hat{\lambda}=\frac{1}{5}$ 來做變數變換  

建構模型：
$$
model_2\ :\ (gamble+0.1)^{\frac{1}{5}}\ \sim\ sex\ +\ status\ +\ income\ +\ verbal
$$

```{r echo=FALSE}
model3 = lm((gamble+0.1)^0.2 ~., data = data)
summary(model3)
```

+ 所有解釋變數皆呈現顯著  
+ $R^2=52.5\%$ 略小於 $model_1$  

一樣對此模型做 diagnostic

```{r echo=FALSE}
par(mfrow = c(2,2))
plot(model3)
```

+ 基本上都沒有觀測值為 influential observation  
+ studentized residual 也符合 normal assumption  
+ residual plot 也沒有 mean curvature 和 non-constant variance  

再進一步對模型的 fitted value 和各變數繪製 residual plot

```{r echo=FALSE}
rstud = rstandard(model3)
par(mfrow = c(2,3))
plot(model3$fitted.values, rstud, xlab="fitted value",ylab="stud. residual") ; abline(h=0)
plot(data$sex, rstud,xlab="sex",ylab="stud. residual")
plot(data$status, rstud, xlab="status",ylab="stud. residual") ; abline(h = 0)
plot(data$income, rstud,xlab="income",ylab="stud. residual") ; abline(h = 0)
plot(data$verbal, rstud,xlab="verbal",ylab="stud. residual") ; abline(h = 0)
```

+ fitted value 和各變數對 studentized residual 繪圖大致上也都沒有異常  

雖然執行了 Box-Cox transformation 會對反應變數進行變數變換，進而造成模型係數解釋的不易，但由於此模型在各個解釋變數都呈現顯著，以及在 diagnostic 表現皆比 $model_1$ 來得優秀，故決定最終配適模型：
$$
\hat{\sqrt[5]{gamble+0.1}}\ =\ \hat{Z}\ =\ 1.3871-0.3563\ sex+0.0105\ status+0.083\ income-0.0982\ verbal
$$

+ 性別由男性變為女性，$Z(=\sqrt[5]{gamble+0.1})$的預測值會隨之減少 *0.3563* 單位  
+ *status* 每上升一單位，*Z*的預測值會隨之上升 *0.0105* 單位  
+ *income* 每上升一單位，*Z*的預測值會隨之上升 *0.083* 單位  
+ *verbal* 每上升一單位，*Z*的預測值會隨之下降 *0.0982* 單位  

選擇一組變數
$$
sex\ =\ 0\ ,\ status = 45\ ,\ income\ =\ 10\ ,\ verval\ =\ 7
$$
代入模型中求得*Z*的預測值和預測區間上下界，在透過計算 $Z^5-0.1=gamble$ 回推求得變數 *gamble* 的預測值和預測區間

```{r echo=FALSE}
z1 = predict(model3, data.frame(sex=factor(0),status=45, income=10, verbal=7), interval = "prediction")
gamble1 = z1^5-0.1
gamble1
```

+ 此為資料內差的預測($0.6\leq income \leq 15$)  
+ *gamble* 預測值為 $32.2$  
+ 預測區間大小為 $197.17-1.75=195.42$  

選擇另一組變數
$$
sex\ =\ 0\ ,\ status = 45\ ,\ income\ =\ 20\ ,\ verval\ =\ 7
$$

```{r echo=FALSE}
z2 = predict(model3, data.frame(sex=factor(0),status=45, income=20, verbal=7), interval = "prediction")
gamble2 = z2^5-0.1
gamble2
```

+ 此為資料外差的預測($income\geq 15$)  
+ *gamble* 預測值為 $182.62$  
+ 預測區間大小為 $846.01-19.72=826.29$  
$\Rightarrow$ 外差的預測區間寬度明顯大於內差的  

```{r echo=FALSE}
grid = seq(0, 100, 0.1)
par(mfrow = c(1,1))
p = predict(model3, data.frame(sex=factor(0),status=45, income=grid, verbal=7), se = T, interval = "prediction")
matplot(grid, p$fit, lty = c(1,2,2), col=c(1,2,3), lwd = 2, type = "l", xlab = "income", ylab = "Z")
legend("topleft", legend = c("upr","fit","lwr"), col = c(3,1,2), lty = c(2,1,2), lwd = 2)
rug(data$income)
```

+ 此為*Z*在不同的 *income* 下的預測值和預測區間  
+ 距離資料中心點越遠，預測區間的寬度越大  




### Problem 2.  
**a.** nominal variable : 政黨之間並沒有根據一個順序大小排列  
**b.** ordinal variable : 焦慮程度依照其嚴重度遞增排列  
**c.** interval variable : 病人存活月數為數組已知邊界的區間  
**d.** nominal variable : 診所地點並沒有根據一個順序大小排列  
**e.** ordinal variable : 腫瘤對化療的反應依照其根除的程度排列  
**f.** nominal variable : 喜歡的雜貨店並沒有根據一個順序大小排列  



### Problem 3.  
**a.** Let *X* be the random variable of the number of correct answer in 100 questions,  
where $X\ \sim\ bin(n=100,p=\frac{1}{4})$  

**b.** $E(X)\ =\ np\ =\ 25\ \ ,\ \ \sigma_X\ =\ \sqrt{Var(X)}\ =\ \sqrt{np(1-p)}\ =\ 4.3301$  
It will be really surprising because $P(X\geq 50)\ =\ \sum\limits_{x=50}^{100}C^{100}_{x}\left(\frac{1}{4}\right)^x\left(\frac{3}{4}\right)^{100-x}\ \approx\ 0$  

**c.** $(n_1\ ,\ n_2\ ,\ n_3\ ,\ n_4)\ \sim\ multinomial\left(n=100\ ,\ p_1=\frac{1}{4}\ ,\ p_2=\frac{1}{4}\ ,\ p_3=\frac{1}{4}\ ,\ p_4=\frac{1}{4}\right)$  

**d.**
$$
\begin{aligned}
&E(n_j)\ =\ np_j\ =\ 25\ \ ,\ \ Var(n_j)\ =\ np_j(1-p_j)\ =\ 18.75\\
&Cov(n_j,n_k)\ =\ -np_ip_k\ =\ -6.25\ \ ,\ \ Cor(n_j,n_k)\ =\ \frac{Cov(n_j,n_k)}{\sqrt{Var(n_j)\ Var(n_k)}}\ =\ -0.333
\end{aligned}
$$


