---
title: "Experimental Design and Analysis 4"
author: "110024516 邱繼賢"
header-includes:
  - \usepackage{xeCJK}
  - \setCJKmainfont{標楷體}
  - \linespread{1.5}
output: 
  pdf_document:
    latex_engine: xelatex
---



## Problem 1. (3.1)  
建構模型
$$
\text{weight}_{ij}\ =\ \eta\ +\ \alpha_i\ +\ \tau_j\ +\ \epsilon_{ij}\ \ ,\ \ \epsilon_{ij}\ \sim\ N(0,\sigma^2)\ \ ,\ \ i=1,...,6\ \ ,\ \ j=1,2
$$
where $\alpha_i$ is the block (lake) effect, and $\tau_j$ is the treatment (scale) effect  

Our data matrix : 

```{r message=FALSE, warning=FALSE}
library(dplyr)
library(knitr)
rock = data.frame(lake = as.factor(c(1,2,3,4,5,6,1,2,3,4,5,6)), 
                  scale = as.factor(c(1,1,1,1,1,1,2,2,2,2,2,2)), 
                  weight = c(8,14,16,19,18,12,11,16,20,18,20,15))
kable(rock, col.names = c("lack(i)","scale(j)","weight(ij)"))
```

### (a)  
Compute the within block difference $d_i\ =\ \text{weight}_{i1}\ -\ \text{weight}_{i2}\ =\ \{-3,-2,-4,1,-2,-3\}$, and do the paired t test
$$
\left\{
\begin{aligned}
H_0\ :\ \mu_d\ =\ 0\\
H_1\ :\ \mu_d\ \neq\ 0
\end{aligned}
\right.
$$
test statistic
$$
t_{\text{paired}}\ =\ \frac{\overline{d}}{s_d/\sqrt{N}}\ =\ \frac{-2.166667}{1.722401/\sqrt{6}}\ =\ -3.081297
$$


### (b)  
$\text{p-value}\ =\ 2\times P\left(t_{N-1}\ >\ |-3.081297|\right)\ =\ 0.02742918\ <\ 0.05$  
$\Rightarrow$ Reject $H_0$, so the two scales are significant different  

We can check the answer by the ANOVA table
```{r}
fit1 = lm(weight ~ lake + scale, rock)
anova(fit1)
```

$\Rightarrow$ p-value (0.027429) are the same  



## Problem 2. (3.9)  
### (1) Paired comparison design  
因為某些 latent variables 像是年齡、性別、體重...等身體狀況的不同皆可能影響血壓，所以在尋找受試者時盡量將 latent variables 相似的兩位受試者分為一組 (ex：雙胞胎)，即為一個 block，然後將一劑藥物 A 和一劑安慰劑隨機分配給同一組的兩位受試者 (可採取雙盲實驗)，然後紀錄兩小時內的血壓變化並計算同一組 block 內的差距，這樣即可以消除不同 block 所帶來的血壓變異，也就是所謂的 Paired t test (如**3.1**)  


### (2) Unpaired design  
但其實上述的方法非常的不切實際，要同時找到那麼多組 latent variables 相似的受試者非常不容易，unpaired 的方法就是直接將所有受試者「隨機」的平均分配成兩組，一組施打藥物 A 一組施打安慰劑 (同樣採取雙盲實驗)，然後記錄這兩組受試者兩小時內的血壓變化，分別計算平均數 ($\overline{y}_1\ ,\ \overline{y}_2$) 和變異數 ($s^2_1\ ,\ s^2_2$)，然後進行 Unpaired t test，這樣的方法雖然沒辦法消除受試者之間的變異，但由於我們分組時是採用「隨機」的方式，可以一定程度的減少其所帶來的影響，另外可以考慮降低所有受試者之間的差異 (ex：同一間療養院的長者、同一間學校的學生)，也可以一定程度提升實驗的精準度。  
$$
t_{\text{unpaired}}\ =\ \frac{\overline{y}_2-\overline{y}_1}{\sqrt{s^2_2/N+s^2_1/N}}\ \sim\ t_{2N-2}
$$


## Problem 3. (3.13)  
因為變數 *power, log(speed)* 皆大致為 three evenly spaced levels，定義各自的 linear and quadratic contrast
$$
\text{power}_l\ =\ \left\{
\begin{aligned}
-1/\sqrt{2}\ ,\ \text{power}\ =\ 40\\
0\ ,\ \text{power}\ =\ 50\\
1/\sqrt{2}\ ,\ \text{power}\ =\ 60
\end{aligned}
\right.\ \ ,\ \ 
\text{power}_q\ =\ \left\{
\begin{aligned}
1/\sqrt{6}\ ,\ &\text{power}\ =\ 40\ \text{or}\ 60\\
-2/\sqrt{6}\ ,\ &\text{power}\ =\ 50
\end{aligned}
\right.
$$

$$
\text{log-speed}_l\ =\ \left\{
\begin{aligned}
-1/\sqrt{2}\ ,\ &\text{speed}\ =\ 6.42\\
0\ ,\ &\text{speed}\ =\ 13\\
1/\sqrt{2}\ ,\ &\text{speed}\ =\ 27
\end{aligned}
\right.\ \ ,\ \ 
\text{log-speed}_q\ =\ \left\{
\begin{aligned}
1/\sqrt{6}\ ,\ &\text{speed}\ =\ 6.42\ \text{or}\ 27\\
-2/\sqrt{6}\ ,\ &\text{speed}\ =\ 13
\end{aligned}
\right.
$$

建構模型
$$
\text{strength}\ \sim\ \text{power}_l\ +\ \text{power}_q\ +\ \text{log-speed}_l\ +\ \text{log-speed}_q\ +\ \text{power}_l:\text{log-speed}_l
$$
因為資料為 single replicate，沒有足夠的 degree of freedom 分配給所有的交互作用項，故模型只選擇放入 $\text{power}_l:\text{log-speed}_l$ 兩個 linear contrast 之間的交互作用，其餘有包含 quadratic contrast 之間的交互作用項則不放入模型

```{r}
composite = read.table("Composite.txt", header = T)
composite = composite %>% 
    mutate(power.l = c(-1,-1,-1,0,0,0,1,1,1)/sqrt(2), 
           power.q = c(1,1,1,-2,-2,-2,1,1,1)/sqrt(6), 
           log_speed.l = c(-1,0,1,-1,0,1,-1,0,1)/sqrt(2), 
           log_speed.q = c(1,-2,1,1,-2,1,1,-2,1)/sqrt(6))
fit3.1 = lm(strength ~ power.l+power.q+log_speed.l+log_speed.q+power.l:log_speed.l, composite)
summary(fit3.1)
```

+ $\text{power}_q$ 對模型貢獻不顯著，故刪除該變數  
+ $\text{log-speed}_l$ 雖然對模型貢獻不顯著，但是 $\text{log-speed}_q$ 結果為顯著，故兩項皆保留  
+ $\text{power}_l:\text{log-speed}_l$ 對模型貢獻不顯著，故刪除該變數  

重新配飾模型
$$
\text{strength}\ \sim\ \text{power}_l\ +\ \text{log-speed}_l\ +\ \text{log-speed}_q
$$

```{r}
fit3.2 = update(fit3.1, .~.-power.q-power.l:log_speed.l)
summary(fit3.2)
```

$\Rightarrow$ 變數 $\text{power}_l$ 和 $\text{log-speed}_q$ 皆呈現顯著  

模型估計係數如下
$$
\hat{\text{strength}}\ =\ 31.032\ +\ 8.636\ \text{power}_l\ -\ 1.046\ \text{log-speed}_l\ -\ 3.9\ \text{log-speed}_q
$$

觀察其 ANOVA table

```{r}
anova(fit3.2)
```

$\Rightarrow$ 結果和上面做回歸分析所得結果一致 (look at the p-value)  

對此模型做 diagnostic

```{r}
par(mfrow = c(2,2))
plot(fit3.2)
```

$\Rightarrow$ 並沒有出現明顯的 outlier，QQ plot 也顯示 residual 接近 normal distribution  

以 studentized residual 對 fitted value 以及各變數繪製 residual plots  

```{r}
par(mfrow = c(2,2))
res = rstandard(fit3.2)
plot(fit3.2$fitted.values,res, xlab="fitted value",ylab="residual") ; abline(h=0, col=2, lwd=2)
plot(composite$power.l, res, xlab="power.l",ylab="residual") ; abline(h=0, col=2, lwd=2)
plot(composite$log_speed.l, res, xlab="log(speed).l",ylab="residual") ; abline(h=0, col=2, lwd=2)
plot(composite$log_speed.q, res, xlab="log(speed).q",ylab="residual") ; abline(h=0, col=2, lwd=2)
```

$\Rightarrow$ 大致呈現正常，沒有出現明顯的 non-constant variance 或是 mean curvature  

接下來將變數 *power* 和 *log(speed)* 視為 3 levels qualitative variables，建構模型
$$
\text{strength}_{ij}\ =\ \eta\ +\ \text{power}_i\ +\ \text{log-speed}_j\ +\ \epsilon_{ij}\ \ ,\ \ i,j=1,2,3\ \ ,\ \ \epsilon_{ij}\ \sim\ N(0,\sigma^2)
$$
觀察其 ANOVA table

```{r}
composite$power = as.factor(composite$power)
composite$log_speed = as.factor(log(composite$speed))
fit3.3 = lm(strength ~ power + log_speed, composite)
anova(fit3.3)
```

$\Rightarrow$ 變數 *power* 和 *log(speed)* 皆呈現顯著，與前一個模型結果一致  

一樣對此模型做 diagnostic

```{r}
par(mfrow = c(2,2))
plot(fit3.3)
```

$\Rightarrow$ 並沒有出現明顯的 outlier，QQ plot 也顯示 residual 接近 normal distribution  

以 studentized residuals 對 fitted values 以及兩個 treatments 繪製 residual plots  

```{r}
par(mfrow = c(2,2))
res = rstudent(fit3.3)
plot(fit3.3$fitted.values, res, xlab="fitted value",ylab="residual") ; abline(h = 0, col = 2, lwd = 2)
plot(composite$power, res, xlab="power",ylab="residual")
plot(composite$log_speed, res, xlab="log(speed)",ylab="residual")
```

$\Rightarrow$ 看起來有一點 non-constant variance 的現象，但我們每個 treatment 的 3 個 levels 下只有三次實驗值，可以再增加實驗 replication 的次數後，若依舊呈現此現象，則可以考慮對反應變數做 tranformation 或是用 weighted leasted square 的方式來估計回歸係數。  








## Problem 4. (3.28)  
Show the data matrix as below

```{r}
resistor = data.frame(plate = as.factor(c(1,1,1,2,2,2,3,3,3,4,4,4)), 
                      shape = as.factor(c("A","C","D","A","B","D","A","B","C","B","C","D")), 
                      noise = c(1.11,0.95,0.82,1.7,1.22,0.97,1.6,1.11,1.52,1.22,1.54,1.18))
kable(resistor, col.names = c("plate","shape", "noise"))
```

### (a)  
Because each pair of treatments appear in the same number ($\lambda\ =\ 2$) of blocks, it is a Balanced Incomplete Block Design (BIBD).  

We have $t=4$ treatments (shape), $b=4$ blocks (plate) of size $k=3$, each treatment replicated $r=3$ times.  

### (b)  
建構模型
$$
\text{noise}_{ij}\ =\ \eta\ +\ \alpha_i\ +\ \tau_j\ +\ \epsilon_{ij}\ \ ,\ \ \epsilon_{ij}\ \sim\ N(0,\sigma^2)
$$
where $\alpha_i$ is the block (plate) effect with $i=1,2,3,4$, and $\tau_j$ is the treatment (shape) effect with $j=A,B,C,D$  

觀察模型的 ANOVA table

```{r}
out = aov(noise ~ plate + shape, resistor)
summary(out)
```

$\Rightarrow$ shape 的 p-value 呈現顯著，代表不同的形狀對噪音的影響有著顯著差距  

接下來用 Tukey method 進行多重比較  

```{r message=FALSE, warning=FALSE}
library(multcomp)
fitT = glht(out, linfct = mcp(shape = "Tukey"))
summary(fitT)
```

$\Rightarrow$ (A,B) 和 (A,D) 這兩對組合皆有顯著差異  





## Problem 5. (3.35)  
建構模型
$$
y_{ijlm}\ =\ \eta\ +\ \text{day}_i\ +\ \text{operator}_j\ +\ \text{machine}_l\ +\ \text{method}_m\ +\ \epsilon_{ijlm}\ \ ,\ \ \epsilon_{ijlm}\ \sim N(0,\sigma^2)
$$
where $\text{day}_i\ ,\ \text{operator}_j\ ,\ \text{machine}_l$ are block effects with $i,j=1,...,5\ ,\ l=\alpha,\beta,\gamma,\delta,\epsilon$, and $\text{method}_m$ is treatment effect with $m=A,B,C,D,E$  

觀察模型的 ANOVA table

```{r}
assembly = read.table("assemblymethod.TXT", header = T)
assembly$Day = as.factor(assembly$Day)
assembly$Operator = as.factor(assembly$Operator)
fit5 = lm(Throughput ~ Day+Operator+Machine+Method, assembly)
anova(fit5)
```

$\Rightarrow$ treatment effect $\text{method}_m$ 呈現顯著，代表使用不同的方法對反應變數 throughput 所造成的影響有顯著差異  

再進一步觀察模型中係數的數值  

```{r}
summary(fit5)
```

可以發現只有 effect $\text{method}_B\ ,\ \text{method}_C\ ,\ \text{method}_D\ ,\ \text{method}_E$ 有估計值，代表此模型有著 $\text{method}_A\ =\ 0$ 的 baseline constraint，此時其餘四者的估計值代表著使用不同 method 時和使用 method A 時，反應變數平均的差距，可以得到以下關係式
$$
\left\{
\begin{aligned}
&\overline{y}_{11\alpha B}\ -\ \overline{y}_{11\alpha A}\ =\ 11.6\\
&\overline{y}_{11\alpha C}\ -\ \overline{y}_{11\alpha A}\ =\ -4\\
&\overline{y}_{11\alpha D}\ -\ \overline{y}_{11\alpha A}\ =\ 25.4\\
&\overline{y}_{11\alpha E}\ -\ \overline{y}_{11\alpha A}\ =\ 16
\end{aligned}
\right.\ \ \Rightarrow\ \ 
\overline{y}_{11\alpha D}\ >\ \overline{y}_{11\alpha E}\ >\ \overline{y}_{11\alpha B}\ >\ \overline{y}_{11\alpha A}\ >\ \overline{y}_{11\alpha C}
$$

所以使用 method D 會明顯優於其他 method



