---
title: "Statistical Computing Homework 5"
author: "110024516 邱繼賢"
header-includes:
  - \usepackage{xeCJK}
  - \setCJKmainfont{標楷體}
  - \linespread{1.5}
output: 
  pdf_document:
    latex_engine: xelatex
---

## Problem 2.  

```{r message=FALSE, warning=FALSE}
library(ISLR2)
library(latex2exp)
library(fields)
library(GpGp)
library(knitr)
```

資料前處理：  

1. 將所有的 count variables 視為 approximately continuous variables，並去除三個 categorical variables *League, Division, NewLeague*  
2. 將變數 *Salary* 中有缺失值的資料刪除，僅剩下 263 筆資料  
3. 將資料以 8:2 的比例隨機區分為 training data 和 testing data  

```{r}
data("Hitters")
hit_data = Hitters[,-c(14,15,20)]
idx.na = which(is.na(hit_data$Salary))
hit_data = hit_data[-idx.na,]
set.seed(1239)
idx = sample(1:263,210)
hit_training = hit_data[idx,]
hit_testing = hit_data[-idx,]
```


以變數 *Salary* 為反應變數 Y，其餘變數為解釋變數 X，然後對 training data fit linear model
$$
Y\ =\ X\beta\ +\ \epsilon
$$

```{r}
model_lm = lm(Salary ~ ., hit_training)
summary(model_lm)
```

Fit training data by GP model with Matern covariance family

```{r}
model_gp <- fit_model(y=hit_training$Salary, locs=hit_training[,-17], 
                 covfun_name="matern15_isotropic", m_seq=c(10,30))
```

分別計算兩模型對 testing data 的測值  

```{r}
hit_testing$y.hat_lm = predict(model_lm, hit_testing[,1:16])
hit_testing$y.hat_gp = predictions(model_gp, locs_pred = as.matrix(hit_testing[,1:16]),X_pred = rep(1,53))
kable(hit_testing[,17:19], col.names = c("Y", "$\\hat{Y}_{LM}$", "$\\hat{Y}_{GP}$"))
```


計算各別的 standard error
$$
\sqrt{\frac{1}{n-1}\sum_{i=1}^n\left(\hat{Y}_i\ -\ Y_i\right)^2}
$$

For LM model
```{r}
se_lm = sqrt(1/52*sum((hit_testing$y.hat_lm-hit_testing$Salary)^2))
se_lm
```

For GP model
```{r}
se_gp = sqrt(1/52*sum((hit_testing$y.hat_gp-hit_testing$Salary)^2))
se_gp
```



```{r}
par(mfrow = c(1,2))
plot(hit_testing$Salary,hit_testing$y.hat_lm, xlab = "Y", ylab = TeX("$\\hat{Y}_{LM}$"), 
     xlim = c(min(hit_testing$y.hat_lm,hit_testing$Salary),max(hit_testing$y.hat_lm,hit_testing$Salary)), 
     ylim = c(min(hit_testing$y.hat_lm,hit_testing$Salary),max(hit_testing$y.hat_lm,hit_testing$Salary)))
abline(0,1)
plot(hit_testing$Salary,hit_testing$y.hat_gp, xlab = "Y", ylab = TeX("$\\hat{Y}_{GP}$"), 
     xlim = c(min(hit_testing$y.hat_gp,hit_testing$Salary),max(hit_testing$y.hat_gp,hit_testing$Salary)), 
     ylim = c(min(hit_testing$y.hat_gp,hit_testing$Salary),max(hit_testing$y.hat_gp,hit_testing$Salary)))
abline(0,1)
```

我們可以看到兩模型都可以大致捕捉到變數 Y 的趨勢，但都不是 fit 的非常好，也許可以嘗試看看更為複雜的模型





