---
title: "Linear Model Assignment 6"
header-includes:
  - \usepackage{xeCJK}
  - \setCJKmainfont{標楷體}
output: 
  pdf_document:
    latex_engine: xelatex
    number_sections: true
author: "110024516 統研碩一 邱繼賢"
---

**Problem 1.**  
匯入資料 salary 並計算 $percentage\ increase\ =\ 100\times(Y84-Y83)/Y83$ 存成變數 PI(percentage increase)，建構模型
$$g_1\ :\ PI\ \sim\ Y84\ +\ Y83\ +\ share\ +\ rev\ +\ inc\ +\ age$$

```{r message=FALSE, warning=FALSE}
library(dplyr)
library(latex2exp)
salary = read.table("salary.txt", skip = 1)
colnames(salary) = c("y84", "y83", "share", "rev", "inc", "age")
salary = salary %>% mutate(PI = 100*(y84-y83)/y83)
g1 = lm(PI ~ share + rev + inc + age, data = salary)
summary(g1)
```

計算 jacknife residuals :
$$
t_i\ =\ \frac{\hat{\varepsilon}_i}{\sqrt{1-h_i}\ \hat{\sigma}_{(i)}}\ =\ r_i\ \sqrt{\frac{n-p-1}{n-p-r_i^2}}
$$
然後用 jacknife residuals 做 multiple test of outlier $\Rightarrow$ conclude an outlier if $|t_i|\ >\ t_{n-p-1}(\alpha/2n)$

```{r message=FALSE, warning=FALSE}
rjack1 = rstudent(g1)
par(mar = c(5,4,4,5), mfrow = c(1,1))
plot(abs(rjack1), ylab = "|Jacknife resuduals|")
t_value = qt(1-0.05/(2*50), 50-1-5)
abline(h = t_value)
axis(4, at = t_value, labels = TeX("t_{n-p-1}($\\alpha$/2n)"), las = 2)
identify(1:50, abs(rjack1), row.names(salary))
```

如上圖所示，判定第九個觀測值為 outlier

將 outlier 移除後重新建構模型，然後計算 studentized residuals
$$r_i\ =\ \frac{\hat{\varepsilon}_i}{\sqrt{1-h_i}\ \hat{\sigma}}$$
用來繪製 residual plot

```{r message=FALSE, warning=FALSE}
g1.2 = lm(PI ~ share + rev + inc + age, subset = (abs(rjack1)<t_value), data = salary)
rstud1 = rstandard(g1.2)
par(mfrow = c(1,1))
plot(g1.2$fit,rstud1,  
     xlab = "Fitted", ylab = "Studentized residuals")
abline(h = 0)
```

可以觀察出 studentized residuals 有隨著 fitted value 變大而變異增加，將 response variable 變換後重新建構模型
$$g_{1.2}\ :\ \frac{1}{PI+1}\ \sim\ Y84\ +\ Y83\ +\ share\ +\ rev\ +\ inc\ +\ age$$
一樣計算新模型的 studentized residual 並繪圖

```{r message=FALSE, warning=FALSE}
g1.2 = lm(1/(PI+1) ~ share + rev + inc + age, data = salary)
rstud1.2 = rstandard(g1.2)
rjack1.2 = rstudent(g1.2)
par(mfrow = c(1,2))
plot(g1.2$fit, rstud1.2, xlab = "Fitted", ylab = "Studentized residuals")
abline(h = 0)
plot(g1.2$fit, abs(rjack1.2), xlab = "Fitted", ylab = "|Jacknife residuals|")
abline(h = t_value)
axis(4, at = t_value, labels = "t", las = 2)
```

可以發現變換後新模型下大致呈現 constant variance 的現象，只有少數幾個點較為遠離 0 值，但在檢查了他們的 jacknife residual 後可以將那些觀測值視為 outlier。






\newpage
**Problem 2.**  
建構模型
$$g_{2.1}\ :\ total\ \sim\ expend\ +\ salary\ +\ ratio\ +\ takers$$

```{r message=FALSE, warning=FALSE}
sat = read.table("sat.txt", skip = 1)
colnames(sat) = c("state", "expend", "ratio", "salary", "takers", "verbal", "math", "total")
g2.1 = lm(total ~ expend + salary + ratio + takers, data = sat)
summary(g2.1)$coef
```

**a.**  
將 raw residuals 和 studentized residuals 對 normal distribution 做 Q-Q Plot，如下圖所示，可發現各點均大致落在一直線上，故可以推斷此筆數據符合 normality assumption。

```{r message=FALSE, warning=FALSE}
rstud2 = rstandard(g2.1)
par(mar = c(5,4,4,2), mfrow = c(1,2))
qqnorm(g2.1$res, ylab = "raw residuals")
qqline(g2.1$res)
qqnorm(rstud2, ylab = "studentized residuals")
abline(0,1)
```

**b.**  
計算各觀測值的 leverage : $h_i\ =\ H_{ii}$，並與$2p/n\ =\ 2\times5/50\ =\ 0.2$進行比較，若較大則視為 large leverage point

```{r message=FALSE, warning=FALSE}
x = model.matrix(g2.1)
lev = hat(x)
par(mar = c(5,4,4,4), mfrow = c(1,1))
plot(lev, ylab = "Leverages", main = "index plot of leverages")
abline(h = 2*5/50)
axis(4, at = 2*5/50, labels = "2p/n", las = 2)
identify(1:50, lev, sat$state)
```

由上圖可知，共有四個點超過$2p/n$，分別是 California, Connecticut, New Jersey, Utah 四州，故推斷它們為 large leverage points。

**c.**  
計算 Jacknife residuals $t_i$ 和 critical value $t_{n-p-1}(\alpha/2n)$ 並做比較，若 $|t_i|\ >\ t_{n-p-1}(\alpha/2n)$，則視為 outlier

```{r message=FALSE, warning=FALSE}
rjack2 = rstudent(g2.1)
par(mar = c(5,4,4,5), mfrow = c(1,1))
plot(abs(rjack2), ylab = "|Jacknife residuals|", ylim = c(0,4))
t_value2 = qt(1-0.05/(2*50), 50-5-1)
abline(h = t_value2)
axis(4, at = t_value2, labels = TeX("t_{n-p-1}($\\alpha$/2n)"), las = 2)
identify(1:50, abs(rjack2), sat$state)
```

如上圖所示，所有觀測值的 |Jacknife residual| 皆小於 critical value，故推斷此筆數據沒有 outlier。  
但事實上，Bonferroni critical value $t_{n-p-1}(\alpha/2n)$ 是一種非常保守的多重檢定 critical value ，而上圖之中，West Virginia, Utah 兩州的 Jacknife residuals 也都已經相當接近該數值了，所以它們也有機會被判定為 outlier。



**d.**  
計算各觀測值的 Cook's statistics/distances
$$D_i\ =\ (\hat{\beta}\ -\ \hat{\beta}_{(i)})^T(X^TX)(\hat{\beta}\ -\ \hat{\beta}_{(i)})/(p\ \hat{\sigma}^2)\ =\ (1/p)\ r_i^2\ (h_i/(1-h_i))$$

```{r message=FALSE, warning=FALSE}
cook = cooks.distance(g2.1)
plot(cook, ylab = "Cooks distance")
identify(1:50, cook, sat$state)
```

由上圖可發現，有一點的 Cook's statistic 數值特別高，就是 Utah，而且從 b. 和 c. 兩題可知，因為 Utah 的 leverage 和 |Jacknife residual| 數值都偏高，所以 Cook's statistic 也理所當然地較大，故我們可以推斷 Utah 就是 influential point。  
然後將 Utah 此筆資料移除後，重新建構新模型，並計算$(\hat{\beta}-\hat{\beta}_{(i)})/\hat{\beta}$比較新舊模型的係數變化：

```{r message=FALSE, warning=FALSE}
g2.d = lm(total ~ expend + salary + ratio + takers, 
          subset = (cook<0.3), data = sat)
summary(g2.d)$coef
```
```{r message=FALSE, warning=FALSE}
(summary(g2.1)$coef[2:5,1]-summary(g2.d)$coef[2:5,1])/summary(g2.1)$coef[2:5,1]
```
和原模型的係數比較發現，除了$takers$的係數沒有太大的變化之外，其餘三變數的係數都有滿明顯的變化，特別是$expend$的係數，從原本的 4.4626 變成 -0.9427，代表僅僅移除 Utah 一點後，$expend$對$total$從正相關變成了負相關，可見此點的存在與否對於整個回歸模型有很明顯的影響。


**e.**  
對$model\ g_{2.1}$的各變數繪製 partial residual plots :

```{r message=FALSE, warning=FALSE}
prplot <- function(g,i)
{
  library(latex2exp)
# Partial residuals plot for predictor i
  xl<-attributes(g$terms)$term.labels[i]
  yl<-paste("beta*",xl,"+res",sep="")
  m = paste("partial residual (",xl,")", sep = "")
  x<-model.matrix(g)[,i+1]
  plot(x,g$coeff[i+1]*x+g$res,xlab=xl,ylab=yl,
       main = m)
  abline(0,g$coeff[i+1])
  invisible()
}
par(mfrow = c(2,2))
prplot(g2.1,1)
prplot(g2.1,2)
prplot(g2.1,3)
prplot(g2.1,4)
```

可觀察到變數*takers*將資料明顯的區分為兩群，將資料區分為$takers\ <\ 40$和$takers\ >\ 40$分別建構回歸模型並比較：

```{r}
g2.2 = lm(total ~ expend + salary + ratio + takers, subset = (takers < 40), data = sat)
summary(g2.2)$coef
```

```{r}
g2.3 = lm(total ~ expend + salary + ratio + takers, subset = (takers > 40), data = sat)
summary(g2.3)$coef
```

```{r}
(summary(g2.2)$coef[2:5,1]-summary(g2.3)$coef[2:5,1])/summary(g2.2)$coef[2:5,1]
```
四變數的係數都有滿明顯的變化，特別是*salary*的係數正的變成負的，由此可知以變數*takers*大小所區分的兩群資料，在 preditors 和 response 的關係上有著結構性的差別。



\newpage
**Problem 3.**  
**a.**
建構模型
$$g_3\ :\ ACC\ \sim\ WHP\ +\ SP\ +\ G$$
然後對三個變數分別做 partial residual plots : 

```{r message=FALSE, warning=FALSE}
vehicle = read.table("vehicle.txt", skip = 1)
colnames(vehicle) = c("ACC","WHP","SP","G")
g3 = lm(ACC ~ WHP+SP+G, data = vehicle)
par(mfrow = c(1,3))
prplot(g3,1)
prplot(g3,2)
prplot(g3,3)
```

(1) WHP 的 partial residual plot 似乎存在著 mean curvature，代表只有一次項的 WHP 還不足以解釋此筆資料。  
(2) SP 的 partial residual plot 的 變異程度隨著 SP 增加而遞減。


**b.**  
繪製 $model\ g_{3}$ 的 residual plot 和 absolute residual plot :

```{r message=FALSE, warning=FALSE}
par(mfrow = c(1,2))
plot(g3$fit, g3$res, xlab = "Fitted", ylab = "residual", main = "model g3")
abline(h = 0)
plot(g3$fit, abs(g3$res), xlab = "Fitted", ylab = "|residual|", main = "model g3")
abline(lm(abs(g3$res)~g3$fit))
```

```{r message=FALSE, warning=FALSE}
summary(lm(abs(g3$res)~g3$fit))$coef
```

(1) residual plot 呈現隨著 fitted value 上升而變異增加的趨勢(推測關係為$var(y_i)\ \propto\ [E(y_i)]^2$)。  
(2) absolute residual plot 也有呈現出正相關的趨勢。  
(3) 建構 $|residual|\sim fitted\ value$ 回歸模型，其回歸線斜率為正值且 pvalue 結果亦為顯著不等於零。  

$\Rightarrow$ 推斷此筆數據具有 non-constant variance，再加上a.小題最後所做出的結論，可對模型做出以下改進：  

(i) 加入變數 $WHP^2$  
(ii) response variable $ACC$ 改為 $log(ACC)$  

建構新模型：
$$g_{3.2}\ :\ log(ACC)\ \sim\ WHP\ +\ WHP^2\ +\ SP\ +\ G$$
一樣對其繪製 residual plot 和 absolute residual plot 以及 partial residual plots :

```{r message=FALSE, warning=FALSE}
g3.2 = lm(log(ACC) ~ WHP+I(WHP^2)+SP+G, data = vehicle)
par(mfrow = c(1,2))
plot(g3.2$fit, g3.2$res, xlab = "Fitted", ylab = "residual", main = "model g3.2")
abline(h = 0)
plot(g3.2$fit, abs(g3.2$res), xlab = "Fitted", ylab = "|residual|", main = "model g3.2")
abline(lm(abs(g3.2$res)~g3.2$fit))
```

```{r}
summary(lm(abs(g3.2$res)~g3.2$fit))$coef
```

```{r}
par(mfrow = c(2,2))
prplot(g3.2,1)
prplot(g3.2,2)
prplot(g3.2,3)
prplot(g3.2,4)
```

(1) residual plot 不再呈現隨著 fitted value 增加而變異上升的現象。  
(2) absolute residual plot 中的回歸線斜率數值非常小，且 pvalue 所呈現的結果也為不顯著不為零。  
(3) 各 partial residual plots 也都沒有出現明顯的 mean curvature 以及 unequal variance。



**c.**  
如果不希望 dependent variable 有任何的 weight or transform，那我會建構模型：
$$g_{3.3}\ :\ ACC\ \sim\ WHP\ +\ WHP^2\ +\ SP\ +\ G$$
因為a.題中 WHP 的 partial residual plot 中有著明顯的 mean curvature，故多加入一項解釋變數 $WHP^2$ 用以解釋該現象。  
對此模型繪製 residual plot 和 absolute residual plot：

```{r message=FALSE, warning=FALSE}
g3.3 = lm(ACC ~ WHP+I(WHP^2)+SP+G, data = vehicle)
par(mfrow = c(1,2))
plot(g3.3$fit, g3.3$res, xlab = "Fitted", ylab = "residuals", main = "model g3.3")
abline(h=0)
plot(g3.3$fit, abs(g3.3$res), xlab = "Fitted", ylab = "|residuals|", main = "model g3.3")
abline(lm(abs(g3.3$res)~g3.3$fit))
```

```{r}
summary(lm(abs(g3.3$res)~g3.3$fit))$coef
```

residual plot 似乎還是有著 non-constant variance 的現象，表現的不如$model\ g_{3.2}$來得好，但 absolute residual plot 的回歸線斜率的估計和檢定結果已經是足夠靠近零了，故可以推斷此模型下為 constant variance。  

再來看此模型下的各 partial residual plots : 

```{r}
par(mfrow = c(2,2))
prplot(g3.3,1)
prplot(g3.3,2)
prplot(g3.3,3)
prplot(g3.3,4)
```

一樣在變數 SP 的部分表現不如$model\ g_{3.2}$，仍保有變異漸減的趨勢，但在變數$WHP$已經沒有 mean curvature 的現象了，這是因為原本在$model\ g_{3}$中，少考慮了$WHP^2$造成的影響，將其歸入隨機的部分，所以造成了原本模型有著明顯的 non-constant variance 現象。  
即使在各 residual plots 上，$model\ g_{3.2}$皆表現的比$model\ g_{3.3}$來得好，但是$model\ g_{3.3}$因為沒有對反應變數做函數變換，所以此模型在解釋各係數的意義上會來得更容易於理解，所以若是想研究的內容，係數的數值有著重要意義時(ex：物理/化學定律)，會更傾向於使用$model\ g_{3.3}$這種模型。

```{r}
```


```{r}
```


```{r}
```


```{r}
```

